臺灣高等法院臺中分院刑事判決　　　　95年度上訴字第2685號
上　訴　人
即　被　告　甲○○
　　　　　　　　　　（另案在台灣台中監獄執行中）
選任辯護人　廖志堯律師
上列上訴人因強盜等案件，不服臺灣臺中地方法院95年度訴字第
2318號中華民國95年9月28日第一審判決（起訴案號：臺灣臺中
地方法院檢察署95年度偵字第15185號），提起上訴，本院判決
如下：
    主  文
原判決撤銷。
甲○○竊盜，因防護贓物、脫免逮捕，而當場施以強暴，累犯，
處有期徒刑伍年玖月。
　　犯罪事實
一、甲○○前曾於民國（下同）八十四年間因違反肅清煙毒條例
    、麻醉藥品管理條例等案件，經法院分別判處有期徒刑三年
    二月、四月，定應執行刑為有期徒刑三年四月確定，復與八
    十六年間違反麻醉藥品管理條例案件所處有期徒刑六月確定
    ，接續執行後，於八十八年十月十二日假釋出獄並交付保護
    管束，於九十一年六月九日縮短刑期執行完畢。詎仍不知悔
    改，於九十五年七月九日二十三時五十分許，在臺中市○區
    ○○路二四六號（起訴書及原審均誤載為二七六號）前，攔
    下由乙○○所駕駛之車牌號碼八七二─ＭＷ號營業用小客車
    ，坐上右後車座，表明欲前往臺中市東區合作市場購買物品
    ，行至中途，並指示乙○○改開往大東紡織廠，行至進化路
    往精武路口，又指示乙○○迴轉至菜市場，最後轉至富貴街
    五十七號時，甲○○因欲吸食強力膠而欠錢花用，竟基於意
    圖為自己不法所有之犯意，趁乙○○不注意之際，竊取乙○
    ○放置於計程表按鈕下方（即手煞車處）之置物處之紙鈔新
    臺幣（下同）三百元及檳榔一盒，乙○○於車輛行進間突然
    見甲○○竊取其前開財物，遂將車輛停下，甲○○則趕緊開
    啟右後車門欲逃逸，乙○○亦連忙下車追逐甲○○，待行至
    臺中市○○街六號前追及甲○○後，對甲○○稱「只要你錢
    還我，你就可以走」之語，詎料，甲○○回稱「沒錢」後，
    竟為防護贓物、脫免逮捕，而徒手施強暴毆打乙○○嘴部一
    拳，導致乙○○無法閃躲遭毆及，於遭毆後重心不穩行將倒
    地之際，甲○○隨即趁機逃逸，乙○○見狀復行追趕，再度
    追及甲○○後，二人遂發生拉扯並出拳互毆，導致乙○○受
    有腕之開放性傷口、臉、頭皮及頸之挫傷（上唇瘀傷）等傷
    勢，而甲○○因與乙○○互相拉扯，致甲○○所有放在口袋
    內之一串鑰匙共五支及大門感應晶片一片，因而掉落在地，
    為乙○○立即拾起，甲○○口出「你鑰匙還我，我錢就還你
    」後，乙○○未應允歸還，甲○○立即逃離該處，乙○○則
    因擔心車輛未關門上鎖而未再繼續追逐，並逕自持甲○○遺
    留現場之一串鑰匙及大門感應晶片前往臺中市警察局第三分
    局合作派出所備案，道出被害情形，始經警循線查獲甲○○
    。
二、案經乙○○訴由臺中市警察局第三分局報請臺灣臺中地方法
    院檢察署檢察官偵查起訴。
    理    由
壹、關於證據能力部分：
一、按被告以外之人於審判外之陳述，雖不符刑事訴訟法第159
    條之1至第159條之4之規定，然經當事人於審判程序同意作
    為證據，法院審酌該言詞陳述作成時之情況，認為適當者，
    亦得為證據；當事人、代理人或辯護人於法院調查證據時，
    知有刑事訴訟法第159條第1項不得為證據之情形，而未於言
    詞辯論終結前聲明異議者，視為有前項之同意，刑事訴訟法
    第159條之5定有明文。查證人乙○○於警詢時所為之陳述，
    固為審判外之陳述而屬傳聞證據，惟原審及本院審理時，均
    已依法定程序傳喚證人乙○○到場，命其具結陳述，並使被
    告有與證人乙○○對質及詰問之機會，已確保被告之對質詰
    問權；且被告就證人乙○○審判外之陳述，於原審及本院審
    理中均不爭執其證據能力，復未曾於言詞辯論終結前聲明異
    議，而本院審酌上開陳述作成時之情況，並無違法取證之瑕
    疵，認以之作為證據為適當，揆諸上開規定，證人乙○○於
    審判外之陳述，有證據能力。
二、次按被告以外之人於偵查中向檢察官所為之陳述，除顯有不
    可信之情況外，得為證據，刑事訴訟法第159條之1第2項亦
    定有明文。本件證人乙○○於偵查中向檢察官所為之陳述，
    已依法具結，本院查無顯不可信之情況，且被告就證人乙○
    ○此部分之證述，於原審及本院審理中均不爭執其證據能力
    ，復未曾於言詞辯論終結前聲明異議，而本院審酌上開陳述
    作成時之情況，認證人乙○○於偵查中之證述有證據能力。
三、雖被告之指定辯護人質疑被告之警詢筆錄坦稱有動手行搶告
    訴人所有財物及事後有防護贓物、脫免逮捕等準強盜犯行，
    其筆錄製作過程顯非就製作筆錄之全程予以錄音，反係採用
    一問一答方式，應係警員就業已製妥之警詢筆錄要求被告配
    合警員照唸予以錄音，自非原景之重現，被告於警詢之自白
    是否出於任意性，尚有疑義。被告亦稱：製作警、偵訊筆錄
    時，伊因吸食強力膠及吃安眠藥，並不知道在說些什麼云云
    。按「訊問被告，應全程連續錄音；必要時，並應全程連續
    錄影。但有急迫情況且經記明筆錄者，不在此限」，固為刑
    事訴訟法第一百條之一第一項所明文，惟「除法律另有規定
    外，實施刑事訴訟程序之公務員因違背法定程序取得之證據
    ，其有無證據能力之認定，應審酌人權保障及公共利益之均
    衡維護」，亦為同法第一百五十八條之四所明定。查，經原
    審法院於九十五年九月十五日行勘驗程序，當庭勘驗被告於
    九十五年七月十日第二次警詢筆錄之錄音帶，被告於該次警
    詢筆錄顯係依業已繕打完畢之警詢筆錄，與詢問之警員以一
    問一答看筆錄照唸之情況並予錄音，整個筆錄錄製過程約十
    一分鐘左右，業經原審法院當庭勘驗屬實（參原審卷第五八
    頁至第六三頁）。證人即臺中市警察局第三分局合作派出所
    警員吳偉亮、陳悟桐於原審法院九十五年九月二十二日審理
    時則均證稱：案發當時錄製被告警詢筆錄時發現錄音機壞掉
    了，以為有錄製，等到製作筆錄完畢才發現沒有錄製，因而
    才將已經寫好的警詢筆錄拿給被告看，並照著筆錄記載內容
    回答等語（參原審卷第七四頁至第八九頁），而證人吳偉亮
    、陳悟桐並未在警詢筆錄記載上開無法錄音之情況，雖有違
    反上開刑事訴訟法訊問被告應連續全程錄音之規定。然觀被
    告就上開警詢筆錄之應對情形，自錄音中可以清楚辨別被告
    係自行讀出上載字句，以供錄音，並未遭他人提醒後而為，
    足見被告辨識能力應已相當清楚，應無意識不清楚之情形；
    且於當日二十時二十五分許移送至檢察官進行複訊、同日二
    十一時零三分移送至原審法院內勤法官訊問時，被告均直承
    犯行無誤（詳如後述），且於原審法院內勤法官訊問時，除
    訊問關於警、偵訊之陳述是否真實外，另訊問「你是否於今
    年七月九日坐乙○○駕駛之計程車，搶奪乙○○之三百元，
    被發現後與乙○○發生扭打？」之問題時，回答稱「是」，
    並表示對於「計程車司機乙○○因此而受傷，有無意見？（
    提示診斷證明書）」時，答稱「沒有意見」等情，且於訊及
    對於檢察官聲請羈押有何意見時，尚表明希望能交保之意願
    。足見被告於九十五年七月十日在第二次警詢及偵查時所為
    之供述，被告之意識並未達精神耗弱或心神喪失之程度，經
    審酌其人權保障及其所涉犯搶奪案、準強盜案對社會安全之
    公共利益維護有重大關聯之權衡下，應認被告第二次警詢筆
    錄雖在警員吳偉亮、陳悟桐違反法定程序下所取得，仍應認
    具有證據能力，且該警詢筆錄之自白核與其於內勤檢察官及
    原審法院內勤法官訊問時所為之自白相符，尚難認第二次警
    詢筆錄及偵查中之供述非出於被告之任意性，本院認均有證
    據能力。
貳、認定犯罪事實之理由及證據：
一、訊據上訴人即被告甲○○（下稱被告）固直承於上開時、地
    搭乘告訴人乙○○所駕駛之前揭營業用小客車，及事後與之
    發生爭執等情不諱，惟矢口否認有何竊取暨竊取後之準強盜
    犯行，辯稱：伊並未動手拿走告訴人之三百元，案發當日伊
    見車上手煞車處有檳榔，本想要告訴人請伊吃，但告訴人不
    願意，伊就縮手，下車時告訴人說車資三百元，伊心想只繞
    一圈為何如此貴，就沒給錢逕自往家裡方向跑，告訴人追伊
    並毆打伊，伊身上鑰匙掉下來，伊想向他取回鑰匙，才與他
    發生拉扯，可能右手有碰到他嘴唇部位才導致他受傷，告訴
    人也有出手毆打導致伊受傷，伊根本沒有出手毆打他云云。
二、經查：
（一）上開被告如何搭乘告訴人所駕駛之營業用小客車，被告於
      車輛行進間突然動手取走告訴人置於計程表按鈕下方（即
      手煞車處）之置物處上之三百元及檳榔一盒，告訴人發現
      後馬上停車，而被告隨即開啟右後車門欲離去，告訴人仍
      然下車追逐，追及後復遭被告徒手毆打，告訴人行將倒地
      之際，被告逃離，告訴人再度追及，二人發生拉扯出拳互
      毆，導致告訴人受有腕之開放性傷口、臉、頭皮及頸之挫
      傷（上唇瘀傷）等傷勢，被告身上一串鑰匙（五支）及大
      門感應晶片一片，因而掉落在地為告訴人拾獲，告訴人並
      據以報警等情，業據告訴人於警訊時指訴明確，且檢察官
      偵訊及原審、本院審理時以證人身分具結證明屬實（參九
      十五年度偵字第一五一八五號偵查卷第十四頁至第十八頁
      、第六八頁、原審卷第八九頁至第九八頁、本院九十六年
      四月四日審理筆錄），復有由衛生署臺中醫院出具之診斷
      證明書一份、告訴人受傷照片四幀（參同上偵查卷第四０
      頁、第四二頁、第五五頁）在卷可參。
（二）再被告於九十五年七月十日第二次警詢筆錄供述：「我於
      九十五年七月十日零時十分許，在台中市○○街前，臨時
      起意動手行搶計程車司機放在手煞車附近位置之三百元現
      金。我只一人行搶，沒有其他共犯，我是臨時起意就徒手
      行搶，事前沒有做任何準備。我搶到面額一百元紙鈔三張
      。」、「計程車司機有追我，為了抗拒被抓，所以在自強
      街及富貴街附近，我有毆打計程車司機，我用拳頭毆打司
      機頭部及嘴唇。嘴唇是我所毆打，手臂為拉扯中受傷。」
      、「我在案發現場有掉落本人鑰匙一串及大門感應晶片。
      」、「因為我想吸食強力膠沒有錢，所以才臨時起意行搶
      計程車司機財物，我將搶來三百元用來作為乘坐計程車費
      用（二百元），於往太平市○○○○路上檳榔攤購買檳榔
      （五十元）以及太平路上大太平五金行買強力膠五條（五
      十元），所搶金錢均已花完。」、「警方於九十五年七月
      十日零時三十分至我住家門口，當時我在家中客廳看電視
      及吸食強力膠，我在家中吸食之強力膠，是我以行搶後之
      財物所購買的。」、「我左手臂及右手肘均有受傷，是害
      怕被逮捕所以與被害人拉扯中受傷。」等語（參同上偵查
      卷第一０頁至第一三頁）。且於內勤檢察官同日偵訊時供
      稱：「（九十五年七月九日二十三時五十分在臺中市○區
      ○○街五七號前，搶奪被害人乙○○放於車上之三百元，
      得手後你為了防護贓物，脫免逮捕，竟對乙○○施以暴力
      ，導致他嘴唇有受傷，後來在現場遺留鑰匙一串，被警方
      循線查獲，是否有此事？）有。」、「（你有無持何工具
      跟乙○○對打？）沒有，我空手跟他打。」等語（參同上
      偵查卷第五九頁）；於同日原審法院值班法官訊問時，亦
      坦稱：「（你在警詢及偵查中所說是否實在？【提示並告
      以要旨】）均實在」、「（你是否於今年七月九日坐乙○
      ○駕駛之計程車，搶奪乙○○之三百元，被發現後與乙○
      ○發生扭打？）是的」、「（計程車司機乙○○因此而受
      傷，有無意見？【提示診斷證明書】沒有意見）」等語（
      參九十五年度聲羈字第九二四號卷第五頁）。經核被告上
      開供述之內容正與前開告訴人證述之事實經過及相關物證
      呈現之情形相符，顯見被告於警、偵訊及原審法院值班法
      官訊問時所為之自白，與事實相符，而堪予採信。
（三）被告嗣後於原審及本院審理中雖翻異前詞，辯解如上情。
      然被告先後歷次之供述內容亦有齟齬及與常情事實不符之
      處，其所為辯解尚難採信，理由詳如以下所述：1.被告於
      檢察官九十五年七月二十一日偵訊時供稱：「我當時要坐
      計程車去找朋友，．．．．後來因沒錢，我就叫計程車司
      機晚點過來跟我拿錢，．．．，計程車司機不願意，我們
      就打起來了。」（參同上偵查卷第六八頁）。2.於原審法
      院九十五年八月十一日訊問時供稱：「我要回家，到富貴
      街五十七號司機自己停車，當時沒有紅綠燈，我就下車要
      到車外給他車錢還沒有給時，他以為我不給錢，就下車來
      打我。」、「我是在我家樓下坐計程車，我身上有六千多
      元，我為何要搶司機錢，且一般司機錢都放在身上。」（
      參原審卷第二一頁、第二二頁）。3.於原審法院九十五年
      九月四日行準備程序時供稱：「．．．我是在計程車行進
      間，要他請我吃檳榔，他還沒有說好不好時，我就伸手拿
      他手煞車旁的檳榔，．．我想去該處菜市場買麵包，．．
      ．，我問他車資多少，他說三百元，．．．，我下車沒有
      給他錢往我家方向走，他就追我，．．．。」、「．．．
      案發當天我三天沒有吃飯，我當天帶六千多元搭該計程車
      是要去買便當，我被查獲時將該六千多元全部交給我母親
      。」等語（參原審法院卷第三八頁、第三九頁）。4.於原
      審法院九十五年九月二十二日審理時，供稱：「我在車上
      時，乙○○要請我吃檳榔，下車時乙○○說車資三百元，
      但我看跳錶只有一百多元，我確實不想給他，他才追我，
      後來看到我鑰匙在他手上，我向他要，他不還我，該些是
      連續的。」、「（該跳錶情形之前為何都沒有說，是否聽
      到乙○○今日作證才提？）不是，之前沒有問過我。」（
      參原審法院卷第一０六頁、第一０七頁）。5.觀被告前開
      供述，先供稱案發當日搭乘告訴人之計程車時身上沒有錢
      ，因而要求告訴人稍後再向其取款，嗣又稱其身上有六千
      餘元，果案發當日被告確實攜帶六千餘元款項，欲支付搭
      乘之計程車費用綽綽有餘，何以於偵查中供稱「沒帶錢」
      ，明顯矛盾。即便於遭告訴人懷疑其不給錢時，果其身上
      確實攜帶六千餘元款項，當可出示以展現付款誠意，何需
      導致後續無謂之爭執，以致雙方毆打而互有傷勢之理（被
      告直承其雙手肘、胸部及腳部均受傷，參原審法院卷第三
      九頁，惟並未提出證明），實難想像。6.而被告供稱其於
      三更半夜帶六千餘元款項，先稱要去買麵包，後稱要去買
      便當，亦有不一；又先供稱伊要告訴人請吃檳榔，在告訴
      人尚未應允前即伸手拿，待告訴人拒絕後即縮手並未拿到
      ，後又改稱係告訴人要請伊吃檳榔，前後供述明顯不一。
      7.且於深更半夜，何以被告不至二十四小時營業之便利商
      店，反而要至根本非營業時間之合作市場或菜市場購買上
      開民生物品？亦顯與一般常人行徑有別。8.至被告雖舉證
      人即其母親王林碧蓮欲證明案發當日伊返家後，確實有將
      身上六千餘元現金交付乙節。然證人王林碧蓮經原審辯護
      人行主詰問後，因證人聽力重聽、年紀老邁，以致無法明
      瞭案情，業經其捨棄（被告及辯護人於本院審理中亦均同
      意捨棄），被告亦表示無法問出內容，是其所舉上開證人
      王林碧蓮欲證明其於案發當時確實有攜帶六千元暨案發後
      回到家確實交付六千元予證人王林碧蓮等節，尚屬無法證
      明，自不能為有利於被告之認定。
（四）至辯護人於本院審理中稱：告訴人乙○○之證述及指訴有
      下列不符之處，其證述之憑信性即有可疑之處？1、於警
      訊及偵查中均未提及有關檳榔之事，而於原審審理之時才
      說被告有搶奪檳榔云云；2、於原審證稱：檳榔擺在排檔
      手煞車處；而零錢盒在手煞車前面、音響下面，紙鈔是放
      在零錢盒的下面壓著以小夾子夾著，但有露出一半出來；
      當天檳榔沒有放在零錢盒內等語，顯然紙鈔與檳榔是放在
      不同之位置，被告僅有一次搶奪之行為，如何同時將兩樣
      東西一次拿走？3、證人乙○○證稱：並未親眼看見被告
      拿走三百元之紙鈔，因此，證人之證述尚未達到一般人確
      信，且不致有懷疑之程度等語。經查，1、證人乙○○放
      置檳榔及紙鈔之位置，雖其曾證稱係放在排檔手煞車處、
      紙鈔放在零錢盒的下面（零錢盒在手煞車前面、音響下面
      ）、計程表按鈕下方等不同之陳述情形，然證人乙○○所
      證述放置檳榔及紙鈔之位置均屬同一位置，並無前後不同
      之處，此業據證人乙○○於原審中證述：儀表板是自用車
      的，我一直說我的零錢盒是放在里程表下方，里程表就在
      音響下方，故零錢盒也算是在音響下方，我證詞都沒有變
      過等語（見原審卷宗第98頁）及於本院審理中亦證稱：錢
      跟檳榔都放在一起，放在計程錶（非車子的里程錶）按鈕
      下之置物處等語（見本院96年4月4日審理筆錄）。且本院
      參酌證人乙○○證述之內容及一般人所熟知營業用小客車
      之相關位置以觀，證人乙○○前後所述有關檳榔及紙鈔擺
      放之位置，應當只是用詞上有所不同而已，實際上之位置
      應屬同一，辯護人所陳述檳榔及紙鈔擺放之位置不同，不
      可能一次拿二樣東西云云，顯是對證人乙○○之證詞有所
      誤解所致。2、至於證人乙○○雖於警訊及偵查中均未提
      及有關檳榔之事，而於原審審理之時才說有關檳榔被搶奪
      之情形，惟證人乙○○僅是補充之前證述之內容而已，且
      被告對於確實有拿檳榔一事均承認在卷（見原審卷第105
      頁、本院96年4月4日審理筆錄），足見證人乙○○所證述
      有關檳榔一事，並非事後所虛構，故亦不足以此認定證人
      乙○○所證述之內容有前後不符之處。3、再證人乙○○
      雖亦證稱未親眼看見被告拿取三百元紙鈔之事（見本院96
      年4月4日審判筆錄），然證人乙○○之證詞是否可採，本
      院尚審酌相關之事證（被告於警訊中之自白及扣案之證物
      、診斷證明書等）），作為認定被告有拿取證人乙○○所
      有紙鈔事實之憑證，並非徒以證人乙○○證述之內容作為
      惟一之證據。況證人之證述倘無瑕疵可指，本院本即得採
      取作為認定事實之依據。故辯護人此部分所述，均無足採
      信。
（五）綜上所述，被告前開辯解均無可採。此外，復有偵辦甲○
      ○涉嫌強盜案現場圖一份、拍攝查獲被告之照片二十四幀
      及鑰匙一串（五支）、大門感應晶片一片、耳機一個等物
      在卷可徵。本件事證明確，被告犯行至堪認定，應依法論
      科。
參、論罪科刑之理由：
一、查，所謂竊取係指未經持有人同意或違反持有人之意思，破
    壞他人對於物之持有關係，而建立新的持有關係，手段上必
    須以非暴利之和平手段，始足以成立。所謂搶奪行為，係乘
    他人不備而公然掠取他人財物而言，且搶奪行為除侵害財產
    法益外，尚可能造成身體或生命之危險，必須對於他人「緊
    密持有之動產」所為始足以認之。因此，行為人只是破壞被
    害人寬鬆持有之動產，或行為人之取財行為並不影響被害人
    之生命或身體法益，則只能論以竊盜罪。本件被告係乘告訴
    人不注意之際，以和平之手段伸手取得告訴人放置於計程表
    按鈕下方（即手煞車處）之置物處，而寬鬆持有之紙鈔及檳
    榔，且取走紙鈔及檳榔當時之行為，對告訴人之生命或身體
    法益並未造成直接之危險或侵害，所以本件被告取走告訴人
    所有之紙鈔及檳榔之行為，在法律上應僅評價為竊盜之行為
    。故選任辯護人此部分之抗辯，應屬可採。本件被告犯竊盜
    罪後，於脫逃之際，為防護贓物、脫免逮捕，而當場對告訴
    人乙○○施以毆打、拉扯等強暴行為。核被告所為，係犯刑
    法第三百二十九條之準強盜罪，應依同法第三百二十八條第
    一項規定論處。被告徒手毆打告訴人導致其受傷之部分，乃
    其施用強暴手段之行為，不另論罪。又查，被告前曾於八十
    四年間因違反肅清煙毒條例、麻醉藥品管理條例等案件，經
    法院分別判處有期徒刑三年二月、四月，定應執行刑為有期
    徒刑三年四月確定，復與八十六年間違反麻醉藥品管理條例
    案件所處有期徒刑六月確定，接續執行後，於八十八年十月
    十二日假釋出獄並交付保護管束，並於九十一年六月九日縮
    短刑期執行完畢等節，有臺灣高等法院被告前案紀錄表一紙
    可參，其於前案有期徒刑執行完畢釋放後五年內再犯本案有
    期徒刑以上之罪，為累犯，依刑法第四十七條第一項規定加
    重其刑。
二、原審以被告罪證明確，予以論罪科刑，故非無見，惟原審判
    決有：就被告係以竊盜之基本犯罪部分，誤認為係搶奪罪
    ，尚有未洽；告訴人於本院審理中已當庭表示，願意原諒
    被告，而原審未及審酌此情形。被告提起上訴否認犯罪，並
    指摘原審判決不當，雖無理由，惟原判決既有上揭可議之處
    ，自屬無可維持，應由本院將原審判決撤銷改判。爰審酌被
    告身強體壯，體無殘缺，不思如何憑勞力賺取財物謀生，反
    趁機竊取告訴人財物，供作購買吸食強力膠之用，麻痺自己
    ，導致半夜仍在辛苦工作之告訴人除喪失所得外，身體亦受
    傷多處，犯後亦飾詞否認犯行，態度不佳等一切情狀，量處
    如主文第二項所示之刑示懲。至辯護人雖為被告辯護稱：希
    能考量被告犯案時精神不佳，所涉侵害法益，尚屬不大，被
    害人已原諒被告之行為，及被告父親不幸於日前過世，家中
    尚上有老母、女兒亟待照顧撫養，境況令人同情等情，請求
    依刑法第59條規定，酌減其刑云云；但查，被告係39歲之壯
    年人，專科畢業，生活環境及智識程度，顯無異於常人之處
    ，且身強體壯，卻不思努力工作，賺取所需，而為獲取金錢
    供己吸食強力膠，利用凌晨時分，以此強暴方式，欲攫取錢
    財，不僅造成告訴人乙○○身心之恐懼，更敗壞社會治安，
    綜觀各情，本院認被告所為之犯行，並無堪予憫恕而應予酌
    減其刑之情狀存在，辯護人此部分之辯護，尚無可採；另原
    審檢察官雖當庭求處有期徒刑七年，惟本院審以被告施強暴
    之手段、告訴人所受傷勢，及被告行搶所得僅三百元及檳榔
    一盒，所得非鉅等情狀，仍認科處如主文所示刑度為適當，
    附此說明。另扣得之鑰匙一串（五支）、大門感應晶片一片
    雖為被告犯準強盜後所遺留現場之物，暨耳機一個乃便於告
    訴人指認被告之用，僅為被告犯本案時身上所攜帶之物品，
    與本案犯罪並無若何關聯性，爰不予以宣告沒收，附此敘明
    。
據上論結，應依刑事訴訟法第三百六十九條第一項前段、第三百
六十四條、第二百九十九條第一項前段、刑法第三百二十九條、
第三百二十八條第一項、第四十七條第一項，判判決如主文。
本案經檢察官丙○○到庭執行職務。
中　　華　　民　　國　　96　　年　　4 　　月　　18　　日
            刑事第十一庭  審判長法　官　陳　朱　貴
                                法　官　郭  同  奇
                                法　官　何  志  通
上列正本證明與原本無異。
如不服本判決應於收受送達後十日內向本院提出上訴書狀，其未
敘述上訴之理由者並得於提起上訴後十日內向本院補提理由書（
均須按他造當事人之人數附繕本）。
                                書記官　高　麗　淇
中　　華　　民　　國　　96　　年　　4　　月　　20　　日
